最　高　行　政　法　院　裁　定
　　　　　　　　　　　　　　　　　　 96年度裁字第03717號
上　訴　人　甲○○
　　　　　　乙○○○
　　　　　　丙○○
　　　　　　丁○○
　　　　　　戊○○
共　　　同
訴訟代理人　曾柏暠律師
被 上訴 人　勞工保險局
代　表　人　己○○
上列當事人間因勞保事件，上訴人對於中華民國95年11月16日臺
北高等行政法院95年度訴字第1738號判決，提起上訴，本院裁定
如下：
　　主  文
上訴駁回。
上訴審訴訟費用由上訴人負擔。
　　理  由
一、按對於高等行政法院判決之上訴，非以其違背法令為理由，
    不得為之，行政訴訟法第242條定有明文。依同法第243條第
    1項規定，判決不適用法規或適用不當者，為違背法令；而
    判決有同條第2項所列各款情形之一者，為當然違背法令。
    是當事人對於高等行政法院判決上訴，如依行政訴訟法第24
    3條第1項規定，以高等行政法院判決有不適用法規或適用不
    當為理由時，其上訴狀或理由書應有具體之指摘，並揭示該
    法規之條項或其內容；若係成文法以外之法則，應揭示該法
    則之旨趣；倘為司法院解釋或本院之判例，則應揭示該判解
    之字號或其內容。如以行政訴訟法第243條第2項所列各款情
    形為理由時，其上訴狀或理由書，應揭示合於該條項各款之
    事實。上訴狀或理由書如未依此項方法表明，或其所表明者
    與上開法條規定不合時，即難認為已對高等行政法院判決之
    違背法令有具體之指摘，其上訴自難認為合法。本件上訴人
    對於高等行政法院判決上訴，係以：本件被保險人郭重生於
    加保後，確實有從事工作，由上訴人於原審所提證物及所示
    證人足以證明，詎原審法院未予傳訊證人，且未敘明不予傳
    訊證人之理由，原判決有應調查證據未予調查之違法等語，
    為其理由。惟核其所陳上述理由，無非係就原審取捨證據、
    認定事實之職權行使，指摘其為不當，且原審判決亦已依其
    調查證據結果，敘明其得心證之理由，認定：被上訴人作成
    原處分前，業已參據上訴人乙○○○所出具之說明書及相關
    資料，並向被保險人就診之奇美醫院函詢郭重生病情並調取
    其病歷資料，綜合審查，認協耀企業社於93年4月22日申報
    郭重生參加勞工保險，其加保當時郭重生並未實際從事工作
    ，因與勞工保險條例規定不符，乃依照勞工保險條例第24條
    規定，核定自93年4月22日起取消其投保資格，已繳之保險
    費不予退還，郭重生於94年2月25日死亡係退保後發生之事
    故，不符同條例第19條第1項規定，又其於85年10月5日自前
    開投保單位退保至其死亡之日已逾1年，亦無同條例第20條
    規定之適用，乃否准所請死亡給付，經核並無違誤，並敘明
    本件事證已臻明確，上訴人具狀所陳可傳詢證人典昌公司負
    責人陳龍材及詢問被上訴人臺南市辦事處訪查員等，認無傳
    訊之必要等情甚詳，自難以原審法院未予傳訊證人即謂原審
    判決違背法令。上訴意旨泛言原審判決有應調查而未予調查
    之違法，而未具體表明合於不適用法規、適用法規不當、或
    行政訴訟法第243條第2項所列各款之情形，難認對該判決之
    如何違背法令已有具體之指摘。依首揭說明，應認其上訴為
    不合法。
據上論結，本件上訴為不合法，依行政訴訟法第249條第1項前段
、第104條、民事訴訟法第95條、第85條第1項前段、第78條，裁
定如主文。
中　　華　　民　　國　　96　　年　　12　　月　　13　　日
                    最高行政法院第二庭
                        審判長法官　鄭　淑　貞
                              法官　黃　合　文
                              法官　吳　明　鴻
                              法官　鄭　小　康
                              法官　帥　嘉　寶
以  上  正  本  證  明  與  原  本  無  異
中　　華　　民　　國　　96　　年　　12　　月　　14　　日
　　　　　　　　　　　　　　　書記官　郭　育　玎
